臺灣屏東地方法院刑事判決　　　　　　　 94年度訴字第124號
公　訴　人　臺灣屏東地方法院檢察署檢察官
被　　　告　乙○○　男　63歲.
上列被告因偽造文書案案件，經檢察官提起公訴（93年度偵字第
2276號），本院裁定改依簡式審判程序審理，判決如下：
    主  文
乙○○共同連續行使偽造私文書，足以生損害於他人，處有期徒
刑捌月。偽造之「甲○○」印章壹枚、市內電話業務申請書上「
甲○○」印文枚、租賃契約書上「甲○○」之署名及印文各壹
枚，均沒收。
    事  實
一、乙○○於民國八十九年六月初某日，在臺南縣不詳地點拾獲
    甲○○所遺失之
    縣永康市○○路遺失）後，竟意圖為自己不法之所有而予侵
    占入己。乙○○復基於偽造及行使偽造私文書之概括犯意，
    ：(一)、與陳美秀（業經臺灣高等法院臺南分院，以九十年度
    上訴字第一四一五號判處有期徒刑六月確定）共同基於偽造
    及行使偽造文書之犯意聯絡，於八十九年六月二十八日，由
    陳美秀持甲○○之
    通訊行，向不知情之負責人蔡淑卿佯稱其為甲○○之姊，委
    託蔡淑卿代刻甲○○之印章，蔡淑卿復委託不知情之刻印行
    代刻甲○○之印章一枚後，由蔡淑卿持甲○○之
    章至中華電信股份有限公司（以下簡稱中華電信公司）臺南
    營業處，申請0000000、0000000、0000
    000號三線市內電話，申請時於中華電信公司市內電話業
    務申請書上蓋用甲○○之印章，偽造甲○○之印文三枚於用
    戶簽章欄，而據以偽造完成該市內電話業務申請書三紙，嗣
    持以行使，向中華電信公司申請裝設上開電話號碼，裝機地
    址為臺南市○○路○段二七六號，足以生損害於甲○○及中
    華電信公司。(二)、乙○○復承上開偽造及行使偽造私文書之
    犯意，與林國順有犯意聯絡及行為分擔，於八十九年六月底
    某日，夥同林國順前往臺南市○○路○段二七六號，由林國
    順出面，乙○○佯稱其為甲○○本人，向不知情之蘇石龍承
    租蘇石龍之次子蘇金生所有、位於臺南市○○路○段二七六
　　號之房屋，並於租期自八十九年七月一日起至九十年六月三
    十日之租賃契約書上，由乙○○偽簽「甲○○」之署名一枚
    ，並由林國順持前開盜刻之印章，偽造「甲○○」之印文一
    枚於該租賃契約書內，充當連帶保證人，而偽造完成上開不
    實之房屋租賃契約書一紙，並交付該偽造之租賃契約書予蘇
    石龍收執而行使之。嗣因甲○○發現
    電信公司申請查詢，經中華電信公司函請警方追查而循線查
    獲。
二、案經臺南市警察局移送台灣臺南地方法院檢察署呈請台灣高
　　等法院檢察署令轉臺灣屏東地方法院檢察署檢察官偵查起訴
    。
    理  由
一、上開犯罪事實，業據被告乙○○坦承不諱，並有中華電信市
    內電話業務申請書三紙、租賃契約書一紙在卷可稽（警卷第
    二二頁、第二三頁、第二五頁、偵查卷第五十至第五三頁）
    ，而陳美秀上開行使偽造私文書之犯行，業經臺灣高等法院
    臺南分院，以九十年度上訴字第一四一五號判處有期徒刑六
    月確定，復有上開判決書一紙附卷可佐（偵查卷第十一至第
    十三頁），是本件事證明確，被告犯行應堪認定。
二、核被告所為，係犯刑法第三百三十七條之侵占遺失物罪、同
    法第二百十條、第二百十六條之行使偽造私文書罪。被告就
    事實一(一)、(二)之犯行間，分別與陳美秀、林國順有犯意聯絡
    及行為分擔，均為共同正犯。被告利用不知情之蔡淑卿申請
    市內電話之行使、偽造私文書行為及利用不知情之刻印行偽
    造「甲○○」之印章，應為間接正犯。又被告偽造印章、印
    文之行為屬偽造私文書之階段行為，應為偽造私文書之高度
    行為所吸收，不另論罪。其偽造私文書後，持以行使，偽造
    之低度行為復為行使之高度行為所吸收，亦不另論罪。被告
    三次偽造及行使市內電話申請書之行為，均係密接時間下，
    在同一地點為之，應為接續行為。事實欄(一)、(二)所載二次行
    使偽造私文書犯行，時間緊接、方法及構成要件相同，應依
    連續犯僅論以一罪，並加重其刑。被告所犯上開侵占遺失物
    與行使偽造私文書罪間，有方法結果之牽連關係，依刑法第
    五十五條之規定，應從較重之行使偽造私文書罪處斷。爰審
    酌被告未得甲○○同意，竟以不正當手段，假借他人名義申
    辦電話及租賃房屋，侵害他人及業主之權益，犯後坦承犯行
    ，態度尚佳等一切情狀，量處如主文所示之刑。又偽造之「
    甲○○」印章一枚、市內電話業務申請書上「甲○○」印文
    三枚、租賃契約書上「甲○○」之署名及印文各一枚，均應
    依刑法第二百十九條規定沒收之。至偽造之中華電信公司市
    內電話業務申請書三紙已為中華電信公司所收受，成為中華
    電信公司所有，及租賃契約書一紙已經交付蘇石龍收受，而
    為其所有，爰均不另為沒收之諭知。
據上論斷，應依刑事訴訟法第二百九十九條第一項前段，刑法第
二十八條、第五十六條、第二百十六條、第二百十條、第三百三
十七條、第五十五條、第二百十九條，罰金罰鍰提高標準條例第
一條前段，判決如主文。
中　　華　　民　　國　　94　　年　　3 　　月　　30　　日
                  刑事第三庭    法  官  柯雅惠
以上正本證明與原本無異。
如不服本判決應於收受本判決送達後十日內向本院提出上訴書狀
，其未敘述上訴理由者，並得於提起上訴後十日內向本院補提理
由書狀（均須按他造當事人之人數附繕本）「切勿逕送上級法院
」
                                書記官  葉祝君
中　　華　　民　　國　　94　　年　　3 　　月　　30　　日
附錄本判決論罪科刑法條全文
刑法第二百十條：
偽造、變造私文書，足以生損害於公眾或他人者，處五年以下有期
徒刑。
刑法第二百十六條：
行使第二百十條至第二百十五條之文書者，依偽造、變造文書或登
載不實事項或使登載不實事項之規定處斷。
刑法第三百三十七條：
意圖為自己或第三人不法之所有，而侵占遺失物、漂流物或其他離
本人所持有之物者，處五百元以下罰金。
